【裁判字號】    95,訴,226
【裁判日期】    950621
【裁判案由】    搶奪
【裁判全文】
臺灣桃園地方法院刑事判決               95年度訴字第226號
公  訴  人  臺灣桃園地方法院檢察署檢察官
被      告  丙○○
                      號
                    （另案在臺灣桃園監獄執行中）
上列被告因搶奪等案件，經檢察官提起公訴（94年度偵字第
22334 號）及移送併辦（95年度偵字第2065號），經本院裁定改
依簡式審判程序，判決如下：
    主  文
丙○○共同連續意圖為自己不法之所有， 而搶奪他人之動產，
累犯，處有期徒刑捌月。
    事  實
一、丙○○前曾於民國88年間因違反毒品危害防制條例案件，經
    本院於89年6 月26日以89年度訴字第83號判決判處有期徒刑
    8 月，嗣經丙○○提起上訴，經臺灣高等法院於90年5 月23
    日以89年度上訴字3384號駁回上訴確定，並於91年9 月24日
    執行完畢。詎丙○○仍不知悔改，竟意圖為自己不法所有之
    概括犯意，而為下列犯罪行為：
    (一)丙○○與乙○○（嗣到案後另行審結）為男女朋友關係，
      竟共同基於意圖為自己不法所有之犯意聯絡，於94年12月
      11日10時30分許，由丙○○騎乘車牌號碼不詳之機車搭載
      乙○○至桃園縣中壢市○○路324 號之「景福銀樓」後，
      丙○○即留在車上等候，推由乙○○一人下車進入該銀樓
      ，並向店主戊○○佯稱欲購買金手鍊，俟戊○○取出展示
      櫃內之金手鍊1 條交予乙○○選定，乙○○即持該金手鍊
      朝店門外走去，同時亦向丙○○表示要信用卡，佯裝欲以
      信用卡刷卡之方式付款，而趁戊○○不及防備之際，搶奪
      前揭手鍊1 條後，快速跑向丙○○，兩人再騎乘機車逃逸
      。嗣於同年月日11時許兩人一同前往位於桃園縣楊梅鎮○○路80巷23號「金進興銀樓」，並由乙○○一人持該金手
      鍊變賣予不知情之銀樓人員，所得款項則朋分花用殆盡。
      嗣警員據報經調閱「景福銀樓」監視系統，而循線於同年
      月12日11時30分許，在桃園縣中壢市○○路116 號「愛愛
      旅館」507 室查獲丙○○、乙○○。二人經警員移送臺灣
      桃園地方法院檢察署，並由檢察官命限制住居後予以釋放
      。
    (二)丙○○與姓名、年籍不詳綽號「小涵」之成年女子共同基
      於意圖為自己不法所有之犯意聯絡，於94年12月15日10時
      許，由丙○○騎乘所竊得車牌號碼：IRL －837 號重型機
      車（竊盜部分未據起訴，詳如後述）搭載綽號「小涵」之
      人至桃園縣湖口鄉○○路99號「金瑞發銀樓」，兩人隨即
      下車，一同進入該銀樓，並由丙○○向店主丁○○佯稱欲
      購買金戒指，俟丁○○取出展示櫃內之金戒指1 只交予丙○○挑選，丙○○即趁丁○○忙於招呼店內其他客人不及
      防備之際，搶奪前揭金戒指1 只，並大喊「快走」後，兩
      人隨即往店外逃逸。嗣於同年月日12時許，丙○○再與乙○○一同前往位於桃園縣楊梅鎮○○路398 號「惠民當鋪
      」，並由乙○○一人持該金戒指典當予不知情之當鋪人員
      ，所得款項則朋分花用殆盡。嗣於95年1 月7 日23時許，
      丙○○一人在桃園縣楊梅鎮○○街「歡之林」汽車旅館前
      為警查獲。
二、案經桃園縣政府警察局中壢分局報請臺灣桃園地方法院檢察
    署檢察官偵查起訴及移送併案審理。
    理  由
一、按刑事訴訟法第273 條之1 規定除被告所犯為死刑、無期徒
    刑、最輕本刑為三年以上有期徒刑之罪、或高等法院管轄第
    一審案件者外，於審判期日前之程序進行中，被告先就被訴
    事實為有罪之陳述時，審判長得告知被告簡式審判程序之旨
    ，並聽取當事人、代理人、辯護人及輔佐人之意見後，裁定
    進行簡式審判程序。經查，本件被告丙○○被訴搶奪乙案，
    非前開不得進行簡式審判程序之案件，經被告分別本院行準
    備程序時就訴事實為有罪之陳述，且經法官告知被告簡式審
    判程序之旨，聽取被告及檢察官之意見後，爰依上開刑事訴
    訟法第273 條之1 之規定，裁定改依簡式審判程序審判之，
    合先敘明。
二、上開犯罪事實，業經被告丙○○於警詢、偵查及本院審理時
    均自白不諱，核與同案被告乙○○於警詢及偵查中供述、證
    人戊○○、張金木、陳國璋於警詢中證述、證人丁○○於警
    詢及偵訊中證述情節相符合，並有變賣紀錄資料1 份、VCD
    翻拍照片2 張、當票及典當資料1 份在卷可稽，足徵被告前
    開自白與事實相符，堪予採信。本件事證明確，被告搶奪犯
    行，洵堪認定，應依法論科。
三、核被告所為係犯刑法第325 條第1 項之搶奪罪。被告與同案
    被告乙○○或綽號「小涵」之人間有犯意之聯絡，行為之分
    擔，均為共同正犯，應就各共犯之所為負全部責任。被告先
    後2 次搶奪犯行，時間緊接，手法相同，且係犯構成要件相
    同之罪名，顯係基於概括犯意而為，應依連續犯之規定以一
    罪論，並依法加重其刑。被告所涉如犯罪事實欄一(二)所示搶
    奪犯行，雖未經提起公訴，惟與前揭起訴部分具有連續犯之
    裁判上一罪關係，為起訴效力所及，本院自應併予審理論究
    ，附此敘明。又查被告有犯罪事實欄所載之犯罪科刑及執行
    情形，有臺灣高等法院被告前案紀錄表存卷可按，其受有期
    徒刑之執行完畢後五年以內再犯本件有期徒刑以上之罪，係
    屬累犯，應遞予加重其刑。爰審酌被告不思以己力正當謀生
    ，竟為貪圖不法利益，屢屢搶奪他人財物，所為實屬非是，
    惟被告犯罪後尚能坦承犯行，態度良好等一切情狀，量處如
    主文所示之刑。
四、移送併案意旨另略以：被告於94年12月15日凌晨2 時許，在
    桃園縣楊梅鎮○○路之彰化商業銀行股份有限公司前，竊取
    被害人甲○○所有車牌號碼：IRL －837 號機車1 輛，另於
    94 年12 月26日15時許，在桃園縣楊梅鎮○○路與光前街口
    ，竊取被害人連浚堂所有車牌號碼：GV8 －883 號機車1 輛
    ，因認被告亦涉犯有連續竊盜罪嫌云云。訊據被告雖坦認有
    竊取前揭機車之行為，且陳稱竊取該車牌號碼：IRL －837
    號機車之目的，是供搶奪時作為交通工具使用等語（見本院
    95 年6月7 日準備程序筆錄），惟查：被告係騎乘竊得車牌
    號碼：IRL －837 號機車搭載綽號「小涵」人，一同至桃園
    縣湖口鄉○○路99號「金瑞發銀樓」，兩人下車，進入該店
    內，共同搶奪金戒指等情，已如前所述，是依此情觀之，被
    告竊取車牌號碼：IRL －837 號機車之行為，與前揭有罪認
    定之搶奪罪間，充其量僅係屬動機問題而已，亦即，該竊盜
    罪與搶奪罪間應屬數罪併罰關係，是移送併案審理竊盜罪部
    分，既未經公訴人提起公訴，本院無從為之審究，自應退回
    檢察官另為適法之處置，併予敘明。
五、據上論斷，應依刑事訴訟法第273 條之1 第1 項、第299 條
    第1 項前段，刑法第28條、第56條、第325 條第1 項、第47
    條，判決如主文。
本案經檢察官和嘉仁到庭執行職務。
中    華    民    國    95    年    6     月    21    日
                      台彎桃園地方法院刑事第七庭
                          法  官  賴淑美
以上正本證明與原本無異。
如不服本判決，應於送達後10日內，向本院提出上訴狀。
                          書記官  陳育君
中    華    民    國    95    年    6     月    21    日
刑法第325條
意圖為自己或第 3 人不法之所有，而搶奪他人之動產者，處六月
以上五年以下有期徒刑。
因而致人於死者，處無期徒刑或七年以上有期徒刑，致重傷者，
處三年以上十年以下有期徒刑。
第 1 項之未遂犯罰之。


司法院資訊處製作；財團法人民間司法改革基金會備份。
